【裁判字號】    99,交聲,157
【裁判日期】    990324
【裁判案由】    聲明異議
【裁判全文】
臺灣臺南地方法院交通事件裁定         99年度交聲字第157號
移送機關    交通部公路總局嘉義區監理所麻豆監理站
異議人即
受處分人    甲○○
上列異議人即受處分人因違反道路交通管理處罰條例案件，對於
交通部公路總局嘉義區監理所麻豆監理站民國99年1 月29日所為
之裁決處分（處分案號：麻監裁罰字第裁75-M00000000），聲明
異議，本院裁定如下：
    主  文
異議駁回。
    理  由
一、原處分意旨略以：異議人即受處分人甲○○（下稱異議人）
    騎乘所有車牌號碼MSR-778 號重型機車，於民國98年7 月20
    日15時20分許，行經設有燈光號誌管制之臺南縣佳里鎮○○
    路與安北路之交岔路口處闖紅燈，經臺南縣警察局交通隊員
    警逕行製單舉發。嗣經移送機關即交通部公路總局嘉義區監
    理所麻豆監理站，依道路交通管理處罰條例第53條第1 項、
    第63條第1 項第3 款及違反道路交通管理事件統一裁罰基準
    表之規定，裁處異議人罰鍰新臺幣（下同）4,500 元，並記
    違規點數3 點等語。
二、本件聲明異議意旨略以：異議人未收到本件之舉發違規通知
    單及照片，因而為此聲明異議等語。
三、按對於違反道路交通管理處罰條例之行為，逕行舉發者，應
    按已查明之資料填註車牌號碼、車輛種類、車主姓名及地址
    ，並於通知單上方空白處加註逕行舉發之文字後，由舉發機
    關送達被通知人；處理違反道路交通管理事件，有關文書送
    達之程序，依行政程序法之規定，違反道路交通管理事件統
    一裁罰基準及處理細則第11條第1 項第4 款、第5 條分別定
    有明文。而依行政程序法第68條第1 項、第72條第1 項前段
    、第73條第1 項、第74條第1 項、第2 項規定：送達由行政
    機關自行或交由郵政機關送達；送達，於應受送達人之住居
    所、事務所或營業所為之；於應送達處所不獲會晤應受送達
    人時，得將文書付與有辨別事理能力之同居人、受僱人或應
    送達處所之接收郵件人員；送達不能依前二條規定為之者，
    得將文書寄存送達地之地方自治或警察機關，並作送達通知
    書2 份，1 份黏貼於應受送達人住居所、事務所、營業所或
    其就業處所門首，另1 份交由鄰居轉交或置於該送達處所信
    箱或其他適當位置，以為送達；前項情形，由郵政機關為送
    達者，得將文書寄存於送達地之郵政機關。至於受送達人實
    際於何時受領該送達文書，均與合法送達之效力不生影響。
四、經查：
(一)異議人騎乘所有車牌號碼MSR-778號重型機車，於98年7月20
    日15時20分許，行經設有燈光號誌管制之臺南縣佳里鎮○○
    路與安北路之交岔路口處闖紅燈，經臺南縣警察局交通隊員
    警逕行製單舉發等情，有臺南縣警察局98年7 月20日南縣警
    交字第M00000000 號舉發違反道路交通管理事件通知單1 份
    附卷可稽，且異議人對上揭違規之事實並不爭執，是異議人
    上開違規行為，應足認定。
(二)異議人固以前詞置辯，然本件舉發通知單，係由原舉發機關
    臺南縣警察局交通隊依郵政送達程序委由郵政機關以掛號送
    達，郵寄地址為「臺南縣佳里鎮六安里11鄰六安26-11 號」
    ，該址業經門牌整編為「臺南縣佳里鎮○○里○○鄰○○路97
    號」，此有臺南縣佳里鎮戶政事務所99年3 月9 日南縣佳戶
    字第0990000488號函1 份在卷可參，郵政機關依整編前之地
    址送達，然因不獲會晤異議人，亦無法付與有辨別事理能力
    之同居人、受僱人或應送達處所之接收郵件人員，遂於98年
    7 月28日將該舉發通知單寄存於應受送達地之郵政機關即佳
    里郵局，並作送達通知書2 份，1 份黏貼於異議人上址門首
    ，另1 份置於該送達處所信箱或其他適當位置，以為送達等
    情，此有臺南縣警察局交通隊送達證書影本1 紙在卷可憑，
    且衡以郵政機關係經常對外處理大量郵務之送達機關，有一
    定監督機制，所為送達郵件業務程序應係客觀而難以作假，
    且郵政機關與異議人當無嫌隙，亦不至憑空捏造上開送達經
    過，堪認本件舉發通知單已由中華郵政股份有限公司投遞人
    員於98年7 月28日，按異議人之住居所整編前之地址為投送
    ，因未能獲會晤本人，亦無受領文書之同居人或受雇人，乃
    依規定於同日將該件文書寄存於佳里郵局，在寄存之前，投
    遞人員並已依規定製作送達通知書2 份，1 份黏貼於應受送
    達人住所門首，1 份置於受送達處所信箱或適當位置。從而
    ，本件異議人既未變更住所地之情形，且舉發通知單亦已依
    寄存送達之方式完成送達程序，縱異議人事後因故未向郵政
    機關領取該舉發通知單，亦不影響上開舉發通知單已合法送
    達之效力。是異議人未能提出對其有利之相關證據供法院審
    酌，僅空言指摘送達程序不合法，尚屬無據。
五、綜上所述，異議人騎乘其所有車牌號碼MSR-778 號重型機車
    ，確有於上開時、地行經設有燈光號誌管制之交岔路口闖紅
    燈之違規行為，應堪認定。則移送機關依道路交通管理處罰
    條例第53條第1 項、第63條第1 項第3 款及違反道路交通管
    理事件統一裁罰基準表相關內容之規定，裁處異議人罰鍰4,
    500 元，並記違規點數3 點，核無違誤。本件異議無理由，
    應予駁回。
六、據上論斷，應依道路交通管理處罰條例第87條第2 項，道路
    交通案件處理辦法第19條，裁定如主文。
中    華    民    國    99    年    3     月    24    日
                  交通法庭法  官  鄭燕璘
以上正本證明與原本無異。
如不服本裁定應於送達後5日內向本院提出抗告狀（應附繕本）
。
                          書記官  蔡明峰
中    華    民    國    99    年    3     月    24    日

司法院資訊處製作；財團法人民間司法改革基金會備份。
